【裁判字號】    94,訴,1937
【裁判日期】    950209
【裁判案由】    毒品危害防制條例
【裁判全文】
臺灣桃園地方法院刑事判決              94年度訴字第1937號
公  訴  人  臺灣桃園地方法院檢察署檢察官
被      告  甲○○
上列被告因毒品危害防制條例案件，經檢察官提起公訴（94年度
毒偵字第4271號）及移送併辦（94年度毒偵字第4589號、94年度
核退毒偵字第1997號），本院改依簡式審判程序審理，判決如下
：
    主  文
甲○○連續施用第一級毒品，累犯，處有期徒刑拾月，如附表一
所示之毒品沒收銷燬之，如附表二所示之物均沒收。又連續施用
第二級毒品，累犯，處有期徒刑捌月，如附表三所示之毒品沒收
銷燬之，如附表四所示之物均沒收。應執行有期徒刑壹年伍月，
如附表一、三所示之毒品沒收銷燬之，如附表二、四所示之物均
沒收。
    事  實
一、甲○○曾因毒品危害防制條例案件，經臺灣板橋地方法院以
    92年度訴字第1082號判決判處有期徒刑1 年4 月確定，送監
    執行後於民國94年2 月6 日執行完畢。又於88年間因違反毒
    品危害防制條例案件，經臺灣板橋地方法院裁定送觀察、勒
    戒後，認無繼續施用毒品之傾向，由臺灣板橋地方法院檢察
    署檢察官以88年度偵字第14340 號為不起訴處分，又因違反
    毒品危害防制條例案件，於89年間為同法院裁定送觀察、勒
    戒後，認無繼續施用毒品之傾向，由臺灣板橋地方法院檢察
    署檢察官以89年度毒偵緝字第563 號為不起訴處分，又因違
    反毒品危害防制條例案件，於89間經同法院裁定令入戒治處
    所施以強制戒治，於92年12月5 日期滿。猶未戒除毒癮，於
    強制戒治期滿後5 年內，先基於施用第一級毒品之概括犯意
    ，自94年5 月間某日起至94年7 月22日某時止，在臺北縣中
    和市○○路106 巷71之2 號住處，以海洛因摻入香煙內吸食
    之方式，以一星期施用1 至2 次之頻率連續施用海洛因多次
    。又基於施用第二級毒品甲基安非他命之概括犯意，自94年
    5 月間某日起至94年8 月9 日夜間8 、9 時止，在上開住處
    內，以玻璃球吸食器燒灼甲基安非他命之方式，以一星期施
    用1 至2 次之頻率連續施用甲基安非他命多次。嗣為警於：
    (一)94年7 月13日下午2 時32分許，在臺北縣新莊市○○路89
    5 －39號前查獲，並扣得甲○○所有供施用之海洛因2 包（
    合計淨重1.20公克）及施用第二級毒品所用之玻璃球1 個。
    (二)94年7 月23日上午6 時許，在桃園縣龜山鄉○○路○ 段14
    5 號1 樓前查獲，並扣得甲○○所用供施用之第一級毒品海
    洛因1 包（淨重0.22公克）及第2 級毒品甲基安非他命1 包
    （驗餘毛重0.827 公克）。(三)94年8 月9 日夜間10時40分許
    ，在桃園縣龜山鄉○○村○○街29號1 樓前查獲，扣得甲○
    ○所有供施用之第二級毒品甲基安非他命4 包（合計驗餘毛
    重2.507公克）。
二、案經桃園縣政府警察局龜山分局報請臺灣桃園地方法院檢察
    署檢察官偵查起訴及移送本院併辦，臺北縣政府警察局新莊
    分局報請臺灣板橋地方法院檢察署檢察官偵查後移送本院併
    辦。
    理  由
一、本件被告甲○○所犯並非死刑、無期徒刑、最輕本刑為三年
    以上有期徒刑之罪或高等法院管轄第一審案件，而於準備程
    序進行中，被告先就被訴事實為有罪之陳述，經告知簡式審
    判程序之旨，並聽取公訴人、被告之意見後，由本院合議庭
    以裁定由受命法官獨任進行簡式審判程序，核先敘明。
二、訊據被告甲○○本院審理中坦承有於上開時、地連續施用第
    一級毒品海洛因、連續施用第二級毒品甲基安非他命之情，
    而被告94年7 月13日、94年7 月23日為警查獲後採尿，經送
    檢驗結果呈現安非他命類（安非他命、甲基安非他命）及鴉
    片類陽性反應，94年8 月9 日為警查獲後採尿送驗結果呈現
    安非他命類（安非他命、甲基安非他命）陽性反應，有臺灣
    尖端先進生技醫藥股份有限公司濫用藥物檢驗報告2 份及臺
    灣檢驗科技股份有限公司濫用藥物尿液檢驗報告1 份可稽，
    而被告於94年7 月13日為警查扣疑似第一級毒品海洛因2 包
    （合計淨重1.20公克）、94年7 月23日查獲疑似第一級毒品
    海洛因1 包（淨重0.22公克），送請法務部調查局鑑定，確
    實含有第一級毒品海洛因成分，有法務部調查局調科壹字第
    第000000000 號、第000000000 號鑑定通知書在卷可參，被
    告於94年7 月23日為警查獲疑似第2 級毒品甲基安非他命1
    包（驗餘毛重0.827 公克）、94年8 月9 日為警查獲疑似第
    二級毒品甲基安非他命4 包（合計驗餘毛重2.507 公克），
    經送請行政院衛生署管制藥品管理局鑑定，確實含有第二級
    毒品甲基安非他命成分，有行政院衛生署管制藥品管理局管
    檢字第0940009056號、第000000000 號檢驗成績書在卷可稽
    ，復有被告於94年7 月13日為警扣得施用第二級毒品所用之
    玻璃球1 個可憑，足認被告有於上開時、地連續施用第一級
    毒品及第二級毒品等情無訛。被告曾於88年間違反毒品危害
    防制條例案件，經臺灣板橋地方法院裁定送觀察、勒戒後，
    認無繼續施用毒品之傾向，由臺灣板橋地方法院檢察署檢察
    官以88年度偵字第14340 號為不起訴處分，又因違反毒品危
    害防制條例案件，於89年間為同法院裁定送觀察、勒戒後，
    認無繼續施用毒品之傾向，由臺灣板橋地方法院檢察署檢察
    官以89年度毒偵緝字第563 號為不起訴處分，又因違反毒品
    危害防制條例案件，於89間經同法院裁定令入戒治處所施以
    強制戒治，於92年12月5 日期滿，有臺灣高等法院全國前案
    紀錄表、臺灣桃園地方法院檢察署刑案資料查註紀錄表附卷
    可考，被告於強制戒治執行完畢後，5 年內再為本件施用第
    一級毒品、第二級毒品犯行明確，應依法論科。
三、核被告甲○○所為，係犯毒品危害防制條例第10條第1 項之
    施用第一級毒品罪、第10條第2 項施用第二級毒品罪，其持
    有第一級毒品海洛因、第二級毒品甲基安非他命係為供施用
    ，其持有之低度行為，應為其施用之高度行為所吸收，不另
    論罪。被告分別多次施用第一級毒品海洛因、第二級毒品甲
    基安非他命，均時間緊接、方法類似，所犯為構成要件相同
    之罪名，為連續犯，應分別依刑法第56條規定論以一罪，並
    加重其刑。被告所犯施用第一級毒品罪、第二級毒品罪間，
    其犯意各別，罪名不同，應分論併罰之。被告前因毒品危害
    防制條例案件，經臺灣板橋地方法院以92年度訴字第1082號
    判決判處有期徒刑1 年4 月確定，送監執行於94年2 月6 日
    執行完畢，有臺灣高等法院全國前案紀錄表、臺灣桃園地方
    法院檢察署刑案資料查註紀錄表附卷可參，被告於有期徒刑
    執行完畢後5 年內再犯本件有期徒刑以上之罪，為累犯，應
    依刑法第47條規定加重其刑並遞加重之。公訴意旨就被告於
    94 年5月間某日起至94年7 月23日為警採尿回溯26小時前多
    次施用第一級毒品海洛因犯行及94年5 月間某日起至94年8
    月9 日夜間8 、9 時止（不含94年7 月23日為警採尿前回溯
    96小時內）多次施用第二級毒品甲基安非他命犯行未據起訴
    ，惟此部分與本件起訴而經論罪科刑之施用第一級毒品、第
    二級毒品犯行，分別具有連續犯之裁判上一罪關係，本院自
    得併與審究；又公訴意旨認被告係施用第二級毒品安非他命
    犯行，惟自被告之尿液檢驗報告及所查獲第二級毒品之鑑定
    報告，可認被告所施用之第二級毒品為甲基安非他命，公訴
    意旨容有誤會，附此敘明。爰審酌被告施用毒品之動機、目
    的、手段，犯行所生之危害，已曾因相同犯行經觀察、勒戒
    、強制戒治之處遇後猶未能使其知所省惕，根絕施用毒品惡
    習，足徵其沾染甚深，惟念其坦承犯行之良好犯後態度等一
    切情狀，而量處如主文所示之刑，並定應執行之刑示懲。扣
    案如附表1 所示之海洛因、附表3 所示之甲基安非他命，為
    被告所有供施用之毒品，業經被告於本院審理中供陳明確，
    故應依毒品危害防制條例第18條第1 項前段沒收銷燬之，而
    附表2 、附表4 所示之物，分別為被告所有供施用第一級毒
    品、第二級毒品所用之物，亦經被告於本院審理中供述明確
    ，故上開物品應依刑法第38條第1 項第2 款諭知沒收。
據上論斷，應依刑事訴訟法第299 條第1 項前段、第273 條之1
第1 項，毒品危害防制條例第10條第1 項、第2 項、第18條第1
項前段，刑法第11條、第56條，第47條、第51條第5 款、第38條
第1項第2款，判決如主文。
本案經檢察官徐文豪到庭執行職務。
中    華    民    國    95    年    2    月     9     日
                        臺灣桃園地方法院刑事第四庭
                                    法  官  蘇昭蓉
以上正本證明與原本無異。
如不服本判決，應於送達後10日內，向本院提出上訴狀。
                                    書記官  韓若玉
中    華    民    國    95    年    2     月    9     日
附錄本案論罪科刑法條全文：
毒品危害防制條例第10條
施用第一級毒品者，處 6 月以上 5 年以下有期徒刑。
施用第二級毒品者，處 3 年以下有期徒刑。
附表一：
(一)海洛因合計淨重1.20公克。
(二)海洛因淨重0.22公克。
附表二：
(一)附表一之海洛因外包裝3枚。
附表三：
(一)甲基安非他命驗餘毛重0.827 公克。
(二)甲基安非他命合計驗餘毛重2.507 公克。
附表四：
(一)附表三之甲基安非他命外包裝5枚。
(二)玻璃球1個。


司法院資訊處製作；財團法人民間司法改革基金會備份。
